臺灣桃園地方法院刑事判決　　　　　　　 94年度訴字第758號
公　訴　人　臺灣桃園地方法院檢察署檢察官
被　　　告　甲○○
上列被告因違反毒品危害防制條例案件，經檢察官提起公訴（九
十三年度毒偵字第四九○○號）及移送併辦審理（九十四年度毒
偵字第三八六○號），被告於本院準備程序時就被訴事實為有罪
之陳述，經告知簡式審判程序之旨，並聽取當事人之意見後，本
院合議庭裁定由受命法官獨任進行簡式審判程序，判決如下：
    主  文
甲○○連續施用第一級毒品，累犯，處有期徒刑拾月。扣案第一
級毒品海洛因壹包（淨重零點零柒公克）沒收銷毀之。
    事  實
一、甲○○前於民國八十二年間因違反肅清煙毒條例及麻醉藥品
    管制條例等案件，經臺灣高等法院於八十三年六月七日以八
    十三年度上訴字第二二七九號分別判處有期徒刑三年八月及
    八月，並應執行有期徒刑四年二月確定，又於八十三年間因
    恐嚇案件，經臺灣板橋地方法院於八十三年三月十八日以八
    十三年度訴字第四○○號判處有期徒刑一年，並與上開數罪
    合併定應執行有期徒刑五年。另於八十四年間，因違反麻醉
    藥品管理條例案件，經臺灣高等法院於八十五年十二月二十
    六日以八十五年度上易字第五三四四號，判處有期徒刑八月
    確定，上開數罪接續執行，於八十七年五月十三日縮短刑期
    假釋出監，刑期至八十九年七月二十二日屆滿以已執行完畢
    論。
二、甲○○另於九十二年間，因施用毒品案件，經臺灣板橋地方
    法院於九十二年五月十四日以九十二年度毒聲字第一五五九
    號裁定令入勒戒處所，施以觀察、勒戒後，認其有繼續施用
    之傾向，復於九十二年六月十七日，以九十二年度毒聲字第
    一九一六號裁定令入戒治處所施以強制戒治，於九十三年三
    月五日執行完畢出所。詎其仍不知悔改，竟基於施用第一級
    毒品海洛因之概括犯意，於前開強制戒治執行完畢後五年內
    即自九十三年八月份某日起迄九十四年七月二十六日早上某
    時許，在臺北縣樹林市○○街公園內連續施用第一級毒品海
    洛因多次，嗣為警分別於(一)九十三年十一月十日二十三時四
    十分許，在桃園縣龜山鄉○○路○段二八七號內查獲，並扣
    得第一級毒品海洛因一包（淨重零點零七公克）、(二)九十四
    年六月二日，在桃園縣龜山鄉○○路○段五十巷十弄十四號
    之一，為警持本院所核發之九十四年度聲搜字第四七六號搜
    索票查獲及(三)甲○○因前揭施用毒品犯行，經臺灣桃園地方
    法院檢察署提起公訴後，屢經傳喚均未到庭，經本院發佈通
    緝後，為警於九十四年七月二十七日十二時二十分許，在臺
    北縣樹林市○○街十三巷口前緝獲，經警採尿送驗因其鑑驗
    結果呈嗎啡陽性反應而查獲。
三、案經桃園縣政府警察局龜山分局報請臺灣桃園地方法院檢察
    署檢察官偵查起訴及台北縣政府警察局報請臺灣桃園地方法
    院檢察署檢察官移送併辦審理。
    理  由
一、訊之被告甲○○對有於上揭時、地，多次施用第一級毒品海
    洛因之犯罪事實，於本院審理時均坦承不諱，而被告先後三
    次為警查獲時所採集之尿液經送驗結果，確均呈嗎啡陽性反
    應，此有臺北榮民總醫院臨床毒物科所出具之濫用藥物檢驗
    報告一紙及臺灣檢驗科技股份有限公司所出具之濫用藥物尿
    液檢驗報告共二紙在卷足憑。而被告於九十三年十一月十日
    為警查獲時，自其身上所起出之不明白色粉末一包，經送鑑
    結果確含第一級毒品海洛因成分無訛，亦有法務部調查局九
    十三年十二月三日調科壹字000000000號鑑定通知
    書在卷足憑。再參酌施用毒品者，多已成癮，於未徹底戒斷
    毒癮前，必會反覆施用，此為社會大眾所周知，且參酌被告
    前已有施用毒品前科，雖曾經戒治，惟竟再次施用毒品，顯
    見其已成癮而未戒斷，是被告於本院審理時供承：伊自九十
    三年八月份起迄九十四年七月二十六日早上某時止，有連續
    施用第一級毒品海洛因多次等情，與常情相符，堪信屬實。
    綜上，足認被告自白與事實相符，當可採為本案論罪科刑之
    基礎。而被告前曾因施用毒品案件，經臺灣板橋地方法院於
    九十二年五月十四日以九十二年度毒聲字第一五五九號裁定
    令入勒戒處所，施以觀察勒戒後，認其有繼續施用之傾向，
    復於九十二年六月十七日，再以九十二年度毒聲字第一九一
    六號裁定令入戒治處所施以強制戒治，於九十三年三月五日
    執行完畢出所等情，有臺灣高等法院被告全國前案紀錄表一
    紙可資佐證，從而被告於前揭強制戒治執行完畢後五年內再
    犯本案，檢察官予以起訴，於法要無不合。綜上所述，本件
    事證明確，被告犯行洵堪認定，應依法論科。
二、核被告所為，係犯毒品危害防制條例第十條第一項之施用第
    一級毒品罪。其施用第一級毒品海洛因前後非法持有第一級
    毒品海洛因之低度行為，為其施用第一級毒品海洛因之高度
    行為所吸收，不另論罪。而其先後多次施用第一級毒品海洛
    因之犯行，時間緊接，方法相同，顯係基於概括犯意反覆為
    之，為連續犯，應依刑法第五十六條之規定，以一罪論，並
    加重其刑。另公訴人雖僅就被告於九十三年十一月八日起至
    同年十月止施用第一級毒品海洛因犯行部分提起公訴，然本
    院審理後，認被告自九十三年八月份起迄九十四年七月二十
    六日早上某時止，亦有多次施用第一級毒品海洛因之犯行，
    且與公訴人提起公訴部分，有連續犯裁判上一罪之關係，已
    如前述，基於審判不可分原則，本院自得併予審究，附此敘
    明。另被告有如事實欄一所載之有期徒刑執行完畢之記錄等
    情，有臺灣高等法院被告全國前案紀錄表一紙在卷可憑，是
    其於有期徒刑執行完畢後，五年內再犯本件有期徒刑以上之
    罪，為累犯，應依刑法第四十七條之規定，加重其刑。並遞
    加重之。爰審酌被告坦承犯行，並表示悔改之意，犯後態度
    良好，犯罪之動機及目的在於追求刺激，曾數度施用毒品並
    經強制戒治，仍未能革除惡習，復連續施用毒品，足見其戒
    毒意志不堅，與所生危害等一切情狀，分別量處如主文所示
    之刑。扣案之第一級毒品海洛因一包（淨重零點零七公克）
    為當場查獲之毒品，爰依毒品危害防制條例第十八條第一項
    前段規定宣告沒收銷毀之。
據上論斷，應依刑事訴訟法第二百七十三條之一、第二百九十九
條第一項前段，毒品危害防制條例第十條第一項、第十八條第一
項前段，刑法第十一條前段、第五十六條、第四十七條，判決如
主文。
本案經檢察官廖先志到庭執行職務。
中　　華　　民　　國　  九十四   年　 九　 月　 六 　日
                      臺灣桃園地方法院刑事第十庭
                           法　官　柯姿佐
以上正本證明與原本無異。
如不服本判決，應於判決送達後10日內向本院提出上訴狀（應附
繕本），上訴於臺灣高等法院。
　　　　　　　　　　　　　 書記官　張淑芬
中　　華　　民　　國　  九十四   年　 九　 月　 八 　日
附錄論罪科刑法條
毒品危害防制條例第10條第1項
施用第一級毒品者，處 6 月以上 5 年以下有期徒刑。
